Inventaris van het archief van de Provincie Zuid-Holland, Repertorium van Processen-verbaal van Aanbesteding bij Inschrijving, 1847-1904
Nationaal Archief, Den Haag
Provincie Zuid-Holland: Repertorium van Processen-verbaal van Aanbesteding bij Inschrijving
Prov. Zuid-Holland / Repertorium Aanbestedingen
1847-1904
3509
4.70 meter; 40 inventarisnummers.
Nationaal Archief, Den Haag
Provincie Zuid-Holland
In dit archief van de provincie Zuid-Holland - dat de periode 1847 tot en met 1904 bestrijkt - vindt men repertoria van processen-verbaal van aanbesteding voor publieke werken.
Archiefvorming
Geschiedenis van het archiefbeheer
De verwerving van het archief
De rechtstitel is (nog) onbekend.
3.02
Aanwijzingen voor de gebruiker
Openbaarheidsbeperkingen
Volledig openbaar.
Materiële beperkingen
Aanvraaginstructie
Openbare archiefstukken kunnen online worden aangevraagd en gereserveerd. U kunt dit ook via de terminals in de studiezaal van het Nationaal Archief doen. Om te kunnen reserveren dient u de volgende stappen te volgen:
U maakt een profiel aan op www.gahetna.nl, en logt vervolgens in
Via de archiefinventaris (alleen de beschrijvingen met rode nummers) selecteert u het gewenste archiefstuk door op de knop 'Reserveren' te klikken
In het volgende scherm geeft u aan op welke dag u het archiefstuk wilt inzien
Indien u zich bevindt in de studiezaal en een tafelnummer heeft ontvangen kunt u dit nummer vermelden. Als u geen tafelnummer heeft kunt u tafelnummer 777 laten staan
Vervolgens bevestigt u uw reservering door deze te versturen.
Verwant materiaal
Beschikbaarheid van kopieën
Beschrijving van de series en archiefbestanddelen
- Repertoria van processen-verbaal van aanbesteding van publieke werken door de provincie Zuid-Holland bij inschrijving, 1847-1904; 1-40; 40 portefeuilles
  - [1131-1409, 6198-6417], 1847-1869, 1
  - [6418-6600], 1869, 2
  - [6601-6685], 1869-1870, 3
  - [6686-6765], 1870-1871, 4
  - [6766-6848], 1870-1872, 5
  - [6849-6904], 1872-1873, 6
  - [6905-6963], 1873-1875, 7
  - [6964-7022], 1873-1878, 8
  - [7023-7085], 1873-1874, 9
  - [7086-8043], 1874-1875, 10
  - [8044-8108], 1874-1875, 11
  - [8109-8205], 1875-1878, 12
  - [8206-8317], 1876-1877, 13
  - [8319-8400], 1877-1881, 14
  - [8401-8458], 1879-1882, 15
  - [8459-8547], 1879-1881, 16
  - [8548-8614], 1881-1884, 17
  - [8615-8692], 1882-1884, 18
  - [8693-8754], 1883-1884, 19
  - [8755-8797], 1884, 20
  - [8798-8838], 1884-1886, 21
  - [8839-8903], 1886-1890, 22
  - [8904-8978], 1888-1890, 23
  - [8979-9196], 1889-1893, 24
  - [9197-9202], 1891-1895, 25
  - [9203-9272], 1890-1892, 26
  - [9273-9342], 1892-1893, 27
  - [9343-9387], 1893-1894, 28
  - [9388-9413], 1894-1896, 29
  - [9414-9473], 1894-1896, 30
  - [9474-9561], 1895-1896, 31
  - [9562-9585], 1896-1900, 32
  - [9586-9646], 1897-1900, 33
  - [9647-9753], 1897-1900, 34
  - [9754-9810], 1898-1899, 35
  - [9812-9849], 1899-1900, 36
  - [9850-9882], 1900-1903, 37
  - [9883-9900], 1901-1903, 38
  - [9901-9955], 1901-1904, 39
  - [9956-10000], 1902-1904, 40